【裁判字號】    92,台非,7
【裁判日期】    920109
【裁判案由】    違反家庭暴力防治條例
【裁判全文】
最高法院刑事判決                                    九十二年度台非字第七號
    上  訴  人  最高法院檢察署檢察總長
    被      告  甲○○
右上訴人因被告違反家庭暴力防治法案件，對於台灣台中地方法院豐原簡易庭中華民
國九十一年八月二十六日第一審簡易確定判決（九十一年度豐簡字第一四七號，聲請
簡易判決處刑案號：台灣台中地方法院檢察署九十一年度偵字第一二四一○號），認
為違法，提起非常上訴，本院判決如左：
    主  文
原判決關於違背法令部分撤銷。
    理  由
非常上訴理由稱：「按判決不適用法則或適用法則不當者，為違背法令，刑事訴訟法
第三百七十八條定有明文。又犯家庭暴力罪或違反保護令罪而受緩刑之宣告者，在緩
刑期內應付保護管束，家庭暴力防治法第三十條第一項亦有明文。經查本件原判決既
認（被告）甲○○於民國九十一年六月二十五日十時三十分，違反台灣台中地方法院
核發之九十一年度暫家護字第一三○號令其遠離黃碧珠住居地至少一百公尺之民事暫
時保護令，至黃碧珠台中縣豐原市○○路二三六巷六十六弄十二號二樓之二住處，犯
家庭暴力防治法第五十條第四款之違反保護令罪，處拘役三十日，並宣告緩刑二年，
則依前揭家庭暴力防治法第三十條第一項之規定，即應同時諭知緩刑期內付保護管束
。惟原判決竟漏未適用該條項規定，僅於判決中為緩刑二年之宣告，而未同時宣告緩
刑期內付保護管束，自有判決不適用法則之違背法令。案經確定，爰依刑事訴訟法第
四百四十一條、第四百四十三條提起非常上訴，以資糾正」等語。
本院按犯家庭暴力罪及違反保護令罪而受緩刑之宣告者，在緩刑期內應付保護管束，
家庭暴力防治法第三十條第一項定有明文。經查本件原確定判決認定被告甲○○與黃
碧珠係夫妻關係，二人間具有家庭暴力防治法第三條第一款所定之家庭成員關係，被
告曾於九十一年五月二十九日經台灣台中地方法院依家庭暴力防治法第十三條第二項
第四款規定，以九十一年度暫家護字第一三○號民事暫時保護令裁定令其遠離黃碧珠
住居地至少一百公尺。詎被告於同年六月二十五日十時三十分許，擅自前往探視小孩
，因而與黃碧珠發生爭執，違反前述裁定等情。爰依家庭暴力防治法第五十條第四款
違反保護令罪，而判處其拘役三十日，如易科罰金，以參佰元折算一日，並宣告緩刑
二年確定，此有該等案卷可稽。揆諸前開說明，原判決漏未諭知應在緩刑期內付保護
管束，即有判決不適用法則之違背法令。案經確定，非常上訴意旨執以指摘，洵有理
由，惟原判決尚非不利於被告，應僅將原判決關於違背法令部分撤銷，以資糾正。
據上論結，應依刑事訴訟法第四百四十七條第一項第一款前段，判決如主文。
中      華      民      國    九十二    年      一      月      九      日
                              最高法院刑事第四庭
                                  審判長法官  紀  俊  乾
                                        法官  黃  正  興
                                        法官  劉  介  民
                                        法官  陳  東  誥
                                        法官  魏  新  和
      右正本證明與原本無異
                                              書  記  官
中      華      民      國    九十二    年      一      月     十三     日


司法院資訊處製作；財團法人民間司法改革基金會備份。
